---
output: github_document
---

<!-- README.md is generated from README.Rmd. Please edit that file -->

```{r, include = FALSE}
knitr::opts_chunk$set(
  collapse = TRUE,
  comment = "#>",
  fig.path = "man/figures/README-",
  out.width = "100%"
)
library(tidyverse)
library(fargepalett)
```

# fargepalett

<!-- badges: start -->

<!-- badges: end -->

Målet med denne pakken er å gjøre det enkelt å bruke PwC sin fargepalett i visualiseringer laget med ggplot eller andre figurer. Hovedfunksjonene i pakken er "scale_fill_pwc" og "scale_color_pwc" som brukes for å bestemme fargepaletten som brukes i hhv fill- og color-dimensjonen i "aesthetic". Både hex-kodene til fargene som lagt inn og alle foreslåtte paletter ligger vedlagt som data-sett i pakken slik at en kan bruke fargene i situasjoner hvor hovedfunksjonene ikke er tilstrekkelig. (Per nå må dette akksesseres ved hhv fargepalett:::pwc_colors og fargepalett:::pwc_palettes)

Fargekodene og de foreslåtte palettene er hentet fra presentasjonen "PwCs farger og fargesammensetting". 

## Installering

I første omgang vil pakken være tilgjengelig på et åpent repo, men på sikt må det vurderes om pakken må flyttes til et pwc-repo. 

Pakken kan installeres fra github:

``` r
remotes::install_github("markusmortensen/fargepalett")
```

## Bruk av pakken

Under følger noen enkle eksempler på hvordan pakken kan brukes for å bruke PwC-fargene i figurer. 

```{r example, message = FALSE}
library(ggridges)
theme_set(theme_bw())
```

```{r iris, message = FALSE}
iris %>% 
  ggplot(aes(x = Sepal.Length, y = Species, fill = Species)) + 
  geom_density_ridges() + 
  scale_fill_pwc()
```

Eller
```{r mtcars, echo = FALSE}
mtcars %>% 
  ggplot(aes(mpg, fill = factor(cyl))) + 
  geom_density() + 
  scale_fill_pwc(palette = "pal1")
```

Figuren under viser at pwc-paletten desverre ikke er optimal for alle figurer enda. Etter hvert vil det legges til flere paletter som passer bedre for figurer som denne. 

```{r diamonds}
diamonds %>% 
  ggplot(aes(carat, price, color = cut)) + 
  geom_point() + 
  scale_color_pwc()
```


## Fremtidig arbeid

> "PwC-fargene er vel og bra, men det meste vi produserer er jo for kunder og bør følge deres fargepalett!"
>
> `r tufte::quote_footer('--- Anonym associate')`

"Anonym associate" har et godt poeng. En stor andel av de visualiseringene vi lager er for kunde, og ofte er det mer passende å bruke deres fargepalett. I nær fremtid vil det derfor komme en vignett for hvordan akkurat du kan legge til fargepaletten til kunden du jobber med slik at du kan imponere med dine ggplot-skills uten styret med å legge inn hex-koder manuelt.

På sikt håper jeg at denne pakken vil inneholde fargekodene til de fleste kundene vi jobber med, slik at det er enkelt for neste person som skal jobbe på prosjekt for en av disse kundene. I mellomtiden kan linken under være et godt utgangspunkt for å finne farger som passer kunden bedre. 

https://color.adobe.com/create/color-wheel/

I tillegg står følgende punkter på todo-listen. Her setter jeg stor pris på tips og pull-requests fra de som ønsker å bidra!

* Sørge for at scale-funksjonen oppdager selv om variabelen krever kontinuerlig skala eller ikke. 
* Utvide med flere paletter fra følgende presentasjon: "201901_Graphic_Elements_GLOBAL_4.3" (https://docs.google.com/presentation/d/1nyDO1_M-S7PggSTxPpW28jX8mLvZZurejDEfzKJ9bUM/edit#slide=id.p3)
* Rydde i palettene som eksisterer, passe på at fargene er i naturlig rekkefølge.
* Lage vignett/funksjonalitet for å vise frem alle paletter/farger.
* Legge inn brukervennlige feilmeldinger når farge/palett er feilstavet eller ikke eksisterer. 
* Forbedre dokumentasjon av datasett og funksjoner. 
* Skrive tester der det er nødvendig. 


## Farger og paletter



### PwC standard palette
```{r, fig.height = 1}
standard <- pwc_pal("pwc_palette", for_print = TRUE)
standard
```


  
### PwC nøytral palette
```{r, fig.height = 1}
neutral <- pwc_pal("pwc_neutral_palette", for_print = TRUE)
neutral
```

### PwC Status palette
```{r, fig.height = 1}
status <- pwc_pal("status_palette", for_print = TRUE)
status
```

### Foreslåtte paletter

```{r, fig.height = 1}
pal1 <- pwc_pal("pal1", for_print = TRUE)
pal1
```

```{r, fig.height = 1}
pal2 <- pwc_pal("pal2", for_print = TRUE)
pal2
```

```{r, fig.height = 1}
pal3 <- pwc_pal("pal3", for_print = TRUE)
pal3
```

```{r, fig.height = 1}
pal4 <- pwc_pal("pal4", for_print = TRUE)
pal4
```

```{r, fig.height = 1}
pal5 <- pwc_pal("pal5", for_print = TRUE)
pal5
```

```{r, fig.height = 1}
pal6 <- pwc_pal("pal6", for_print = TRUE)
pal6
```

```{r, fig.height = 1}
pal7 <- pwc_pal("pal7", for_print = TRUE)
pal7
```

```{r, fig.height = 1}
pal8 <- pwc_pal("pal8", for_print = TRUE)
pal8
```

### Paletter i samme farge

```{r, fig.height = 1}
orange <- pwc_pal("orange_palette", for_print = TRUE)
orange
```

```{r, fig.height = 1}
# tangerine <- pwc_pal("tangerine_palette", for_print = TRUE)
# tangerine
```

```{r, fig.height = 1}
yellow <- pwc_pal("yellow_palette", for_print = TRUE)
yellow
```

```{r, fig.height = 1}
rose <- pwc_pal("rose_palette", for_print = TRUE)
rose
```

```{r, fig.height = 1}
purple <- pwc_pal("purple_palette", for_print = TRUE)
purple
```

```{r, fig.height = 1}
blue <- pwc_pal("blue_palette", for_print = TRUE)
blue
```

```{r, fig.height = 1}
green <- pwc_pal("green_palette", for_print = TRUE)
green
```


